臺灣花蓮地方法院刑事判決　　　　　　　　　　　　　　九十三年度訴字第九九號
　　公　訴　人　臺灣花蓮地方法院檢察署檢察官
　　被　　　告　甲○○
右列被告因違反毒品危害防制條例案件，經檢察官提起公訴（九十三年度核退毒偵字
第五二號），被告於本院準備程序進行中，就被訴犯罪事實為有罪之陳述，經本院合
議庭裁定改行簡式審判程序審理後，本院判決如左：
    主  文
甲○○施用第一級毒品，累犯，處有期徒刑玖月；又連續施用第二級毒品，累犯，處
有期徒刑柒月。應執行有期徒刑壹年參月。
扣案之第一級毒品海洛因壹小包（淨重零點伍玖公克）、第二級毒品安非他命伍小包
（總淨重壹佰貳拾柒點伍壹公克，驗餘壹佰貳拾柒點貳捌公克），均沒收銷燬之。
    事  實
一、甲○○曾因違反毒品危害防制條例案件，經本院分別判處有期徒刑五月，如易科
    罰金，以三百元折算一日確定，及有期徒刑四月，如易科罰金，以三百元折算一
    日確定，並於民國九十二年七月一日縮短刑期執行完畢。甲○○前因施用毒品案
    件，經本院裁定送觀察、勒戒後，認無繼續施用毒品之傾向，經臺灣花蓮地方法
    院檢察署（下稱花蓮地檢署）檢察官以八十七年度偵字第三○一六號為不起訴處
    分確定；再犯施用毒品案件，經本院裁定送觀察、勒戒後，認有繼續施用毒品之
    傾向，除經花蓮地檢署檢察官聲請強制戒治，由本院裁定施以強制戒治外，所涉
    刑罰部分，經花蓮地檢署檢察官以八十九年度毒偵緝字第一○二號、八十九年度
    毒偵字第九九四號聲請簡易判決處刑，經本院花蓮簡易庭以八十九年度花簡字第
    四五一號判處有期徒刑四月，如易科罰金，以三百元折算一日確定；嗣其經裁定
    停止戒治，所餘戒治期間付保護管束，竟於保護管束期間內，復犯施用毒品案件
    ，經本院裁定撤銷停止戒治，所涉刑罰部分，經花蓮地檢署檢察官以九十年度毒
    偵緝字第一九六號聲請簡易判決處刑，經本院花蓮簡易庭以九十年度花簡字第三
    八四號判處有期徒刑五月，如易科罰金，以三百元折算一日確定。詎甲○○猶不
    知悔改，於九十一年十月九日強制戒治期滿後，另案接續執行徒刑，至九十二年
    七月一日縮短刑期出獄，其出獄後竟又基於施用第一級毒品海洛因之犯意，於九
    十二年十二月二十四日下午三時四十分往前回溯九十六小時內某時許，駕駛車號
    ＱＤ–三八一五號自小客車停在花蓮縣吉安鄉太昌村山邊某處，在該車內施用海
    洛因一次；復基於施用第二級毒品安非他命之概括犯意，自九十二年八月某日起
    至同年十二月二十四日下午三時四十分往前回溯九十六小時內某時許，在該車內
    或花蓮縣吉安鄉宜昌村租屋處，連續施用安非他命多次。迨九十二年十二月二十
    四日下午二時許，為警在花蓮縣吉安鄉○○村○○○街十五號前當場查獲，並在
    其所駕駛該車內扣得海洛因一小包（淨重零點五九公克）、安非他命五小包（總
    淨重一二七點五一公克，驗餘一二七點二八公克）等物，始查知上情。
二、案經花蓮縣警察局鳳林分局移送臺灣花蓮地方法院檢察署檢察官偵查起訴。
    理  由
一、被告甲○○迭於警詢、偵查及本院審理時，對於在右述的時間、地點施用第一級
    毒品海洛因及第二級毒品安非他命之犯行均坦承不諱，且被告於九十二年十二月
    二十四日下午三時四十分，經採集其尿液送請檢驗，其結果呈嗎啡及甲基安非他
    命陽性反應乙節，此有鑑定同意書、姓名編號對照表及花蓮縣衛生局煙毒尿液檢
  驗成績書各乙份附卷可參考。此外，扣案之白粉一包及白色結晶粉末五包，分別
    送鑑定結果為：送驗白粉一包含第一級毒品海洛因成分，淨重零點伍玖公克；白
    色結晶粉末五小包，含外包裝實際總毛重一八點五三公克，總淨重一二七點伍一
    公克，取零點二三公克供鑑驗用磬，總餘一二七點二八公克，呈色試驗均呈二級
    毒品甲基安非他命陽性反應，隨機抽取以氣相層析質譜法及核磁共振法分析，檢
    出二級毒品甲基安非他命成分等情，此有法務部調查局九十三年二月十六日調科
    壹字第二八００００四六六號鑑定通知書及內政部警政署刑事警察局九十三年三
    月十八日刑鑑字第０九三００二七六五二號鑑驗通知書各乙份在卷可稽，並有現
    場照片七張及扣押物品清單乙紙附卷可證。是被告之自白應可認與事實相符，足
    以採信。又被告曾因施用毒品案件，經本院裁定送觀察、勒戒後，認無繼續施用
    毒品之傾向，經花蓮地檢署檢察官以八十七年度偵字第三○一六號為不起訴處分
    確定；再犯施用毒品案件，經送觀察、勒戒後，認有繼續施用毒品之傾向，除經
    花蓮地檢署檢察官聲請強制戒治，由本院裁定施以強制戒治外，所涉刑罰部分，
    經花蓮地檢署檢察官以八十九年度毒偵緝字第一○二號、八十九年度毒偵字第九
    九四號聲請簡易判決處刑，經本院花蓮簡易庭以八十九年度花簡字第四五一號判
    處有期徒刑四月，如易科罰金，以三百元折算一日確定；嗣被告經裁定停止戒治
    ，所餘戒治期間付保護管束，竟於保護管束期間內，復犯施用毒品案件，經本院
    裁定撤銷停止戒治，所涉刑罰部分，經花蓮地檢署檢察官以九十年度毒偵緝字第
    一九六號聲請簡易判決處刑，經本院花蓮簡易庭以九十年度花簡字第三八四號判
    處有期徒刑五月，如易科罰金，以三百元折算一日確定在案等情，此有臺灣高等
    法院被告全國前案紀錄表、前開不起訴處分書、起訴書及判決書各一份在卷足參
    。是本件事證明確，被告四犯施用毒品之犯行，堪以認定，應予依法論科。
二、按毒品危害防制條例業於九十二年六月六日修正通過，同年七月九日以華總一義
    字第０九二００一二一九三０號總統令公布，該條例第三十六條規定自公布後六
    個月施行，即自九十三年一月九日起施行，本次修法目的係鑑於初犯施用毒品行
    為，經觀察、勒戒後，無繼續施用毒品傾向，經不起訴處分者，五年內再犯率甚
    高，原據以實施之觀察、勒戒既已無法收其實效，故不再施以觀察、勒戒或強制
  戒治之保安處分，逕施以徒刑之刑事處遇程序。是本件被告四犯施用第一、二級
    毒品罪後，修正後之毒品危害防制條例雖已施行，然不論依修正前或修正後之毒
    品危害防制條例規定，均應由檢察官提起公訴，且有關施用第一、二級毒品罪之
    處罰規定新舊法均相同，依刑法第二條第一項前段之規定，被告四犯施用毒品的
    行為，自應論以裁判時之毒品危害防制條例第十條第一、二項之施用第一、二級
    毒品罪。被告持有第一、二級毒品海洛因、安非他命均係為供己施用，持有海洛
    因、安非他命之低度行為應為施用之高度行為吸收，不另論罪。又被告多次施用
    第二級毒品安非他命，時間緊接，所犯罪名相同，顯係出於概括之犯意反覆為之
    ，為連續犯，爰依刑法第五十六條之規定以一罪論，並加重其刑。又被告前犯施
    用毒品案件，經花蓮地檢署檢察官以九十年度毒偵緝字第一九六號聲請簡易判決
    處刑，由本院花蓮簡易庭以九十年度花簡字第三八四號判處有期徒刑五月，如易
    科罰金，以三百元折算一日確定，並於九十二年七月一日縮短刑期出獄執行完畢
    在案，此有臺灣高等法院被告全國前案紀錄表在卷可查。是以，被告在五年之內
    再犯本件有期徒刑以上的罪，為累犯，應依刑法第四十七條的規定，加重其刑度
    ，並依法遞加。爰審酌被告前有三次施用第二級毒品安非他命之前科，已如前述
    ，猶不知克制，故態復萌，再次施用毒品，無視於毒品對於自身健康之戕害及國
    家對於杜絕毒品犯罪之禁令，惟被告犯後坦承犯行，態度尚佳，及施用毒品者均
    具有相當程度之生理成癮性及心理依賴性，戒除不易，且犯罪心態與一般刑事犯
    罪之本質不同，非難性較低，以及被告本件僅施用海洛因一次等一切情狀，量處
    如主文所示之刑，以資懲儆。
三、另被告甲○○於前本件被查獲當場扣得第一級毒品海洛因一小包（淨重零點五九
    公克）、第二級毒品安非他命五小包（總淨重一二七點五一公克，驗餘一二七點
    二八公克），均屬違禁物，不問屬於犯人與否，均應依毒品危害防制條例第十八
    條第一項前段之規定，依法予以宣告沒收銷燬之。
據上論斷，應依刑事訴訟法第二百九十九條第一項前段，毒品危害防制條例第十條第
二項、第十八條第一項，刑法第十一條前段、第二條第一項前段、第五十六條、第四
十七條、第五十一條第五款，判決如主文。
本案經檢察官李殷財到庭執行職務。
中      華      民      國    九十三    年      八      月    十三  日
                              臺灣花蓮地方法院刑事第三庭
                                  法  官  饒  金  鳳
右正本證明與原本無異。
如對本判決不服，應於送達後十日內，向本院提出上訴狀。（應抄附繕本）
                                  法院書記官
中      華      民      國    九十三    年      八      月    十六      日
附錄本案論罪科刑之法律條文：
毒品危害防制條例第十條：
施用第一級毒品者，處六月以上五年以下有期徒刑。
施用第二級毒品者，處三年以下有期徒刑。
